臺灣高等法院刑事判決　　　　　　　　　　　　　九十三年度上訴字第二０四二號
　　上　訴　人　臺灣臺北地方法院檢察署檢察官
　　被　　　告　乙○○
　　指定辯護人　本院公設辯護人　甲○○
右上訴人因毒品危害防制條例案件，不服臺灣臺北地方法院九十二年度訴字第一九０
０號，中華民國九十三年六月二十三日第一審判決（起訴案號：臺灣臺北地方法院檢
察署九十二年度偵字第一三六００號），提起上訴，本院判決如左：
    主  文
上訴駁回。
    理  由
一、公訴意旨略以：被告乙○○明知海洛因為毒品危害防制條例第二條第二項第一款
    之第一級毒品，竟意圖營利，先於民國九十二年五月初，向真實姓名、年籍均不
    詳綽號「阿西」之成年男子，以每包新臺幣（下同）二千元之價格，販入海洛因
    ，分裝後，於九十二年五月十五日，在臺北市○○街一○四巷一○九號四樓，以
    每小包五百元之價格賣予丙○○；嗣員警接獲檢舉，於九十二年五月二十一日下
    午五時三十分許，搜索上址，始為警查獲，並扣得海洛因一包（淨重０點０三公
    克、起訴書誤載為０點一公克）、注射針筒五支、分裝袋三個，因認被告涉犯毒
    品危害防制條例第四條第一項之販賣第一級毒品罪嫌。
二、按犯罪事實應依證據認定之，無證據不得認定犯罪事實；再不能證明被告犯罪者
    ，應諭知無罪之判決，刑事訴訟法第一百五十四條第二項、第三百零一條第一項
    分別定有明文。又刑事訴訟法上所謂認定犯罪事實之證據，係指足以認定被告確
    有犯罪行為之積極證據而言，該項證據自須適合於被告犯罪事實之認定，始得採
    為斷罪資料。另認定犯罪事實所憑證據，雖不以直接證據為限，間接證據亦包括
    在內；然而無論直接或間接證據，其為訴訟上之證明，須於通常一般之人均不致
    有所懷疑，而得確信其為真實之程度者，始得據為有罪之認定，倘其證明尚未達
    到此一程度，而有合理性懷疑之存在時，即無從為有罪之認定（最高法院二十九
    上字第三一０五號、七十六年台上字第四九八六號判例可資參照）。
三、公訴意旨認被告涉有上開犯行，要以證人丙○○於警詢時之陳述、扣案之海洛因
    一包為論據。訊據被告固承認曾於九十二年五月二十一日下午五時三十分許，在
    臺北市○○街一○四巷一○九號四樓與丙○○一同為警查獲，並扣得海洛因一包
    、注射針筒五支、分裝袋三個之事實，惟否認有何販賣第一級毒品之犯行，辯稱
    ：其僅在上址林宗興住處施用海洛因，扣得之海洛因、注射針筒、分裝袋均係自
    己使用，並未販賣海洛因給丙○○等語。經查：
  (一)證人丙○○固於九十二年五月二十一日警詢時陳稱：曾於九十二年五月十五日晚
    上九時許在上址樓下以五百元代價向被告購買海洛因一包云云（詳見偵查卷第二
    三頁）。惟證人丙○○於本院審理時堅稱其並未向被告購買毒品等語（詳見本院
    卷第六十頁）。證人丙○○先後之證述不一，且並無任何特別情況足以證明證人
    羅文杉警詢中之證述較為可信，是證人丙○○警詢中之證述，尚難採為不利於被
    告之證據。
  (二)扣案之海洛因一包（淨重０點０三公克），經法務部調查局鑑定結果，認含第一
    級毒品海洛因成分，固有法務部調查局九十二年七月三十日調科壹字第○二○○
    ○六○一八號鑑定通知書可佐。惟該海洛因一包、注射針筒五支、分裝袋三個均
    係九十二年五月二十一日為警查獲時所扣，且均為被告所有供施用海洛因所用等
    節，為被告所自承，並有搜索扣押筆錄在卷足憑：而被告當日為警查獲後所採集
    之尿液經檢驗後，確呈鴉片類陽性反應，其因施用第一級毒品經原審法院另案判
    處有期徒刑八月，並將上開海洛因一包、注射針筒五支、分裝袋三個諭知沒收銷
    燬或沒收，有原審法院九十二年度訴字第一五八七號判決書附卷可參（見原審卷
    第九七頁、九八頁），則上開海洛因一包、注射針筒五支、分裝袋三個，與被告
    是否曾於九十二年五月十五日販賣海洛因予證人丙○○無涉，亦即尚難執此遽認
    被告有販賣第一級海洛因行為。
四、綜上所述，證人丙○○警詢時之陳述既不能作為不利被告之證據，而扣案之海洛
    因一包、注射針筒五支、分裝袋三個亦無從證明係被告販賣之第一級毒品海洛因
    。此外復查無其他積極證據足資證明被告有公訴意旨所指犯行。原審以不能證明
    被告犯罪，而諭知被告無罪，核無不合。檢察官上訴指摘原審判決不當，請求撤
    銷改判，為無理由，應予駁回。
據上論斷，應依刑事訴訟法第三百六十八條，判決如主文。
本案經檢察官賴俊雄到庭執行職務。
中　　　華　　　民　　　國　　九十三　　年　　　十　　　月　　　十二  　日
                              臺灣高等法院刑事第二十四庭
                                  審判長法  官  陳  貽  男
                                        法  官  李  世  貴
                                        法  官  陳  憲  裕
右正本證明與原本無異。
檢察官如不服本判決，應於收受送達後十日內向本院提出上訴書狀，其未敘述上訴之
理由者並得於提起上訴後十日內向本院補提理由書（均須按他造當事人之人數附繕本
）。
                                        書記官  劉  育  妃
中　　　華　　　民　　　國　　九十三　　年　　　十　　　月　　　十二　　日
